【裁判字號】    98,易,1035
【裁判日期】    981117
【裁判案由】    違反毒品危害防制條例
【裁判全文】
臺灣臺南地方法院刑事判決              98年度易字第1035號
公  訴  人  臺灣臺南地方法院檢察署檢察官
被      告  乙○○
上列被告因違反毒品危害防制條例案件，經檢察官提起公訴（98
年度毒偵字第1397號），被告於本院準備程序中就被訴事實為有
罪之陳述，本院裁定進行簡式審判程序，判決如下：
    主  文
乙○○施用第二級毒品，累犯，處有期徒刑陸月，如易科罰金以
新臺幣壹仟元折算壹日。扣案第二級毒品甲基安非他命貳小包（
含袋重零點伍公克）沒收銷燬之，扣案分裝匙壹支、吸食器壹組
均沒收。
    事實及理由
一、犯罪事實：乙○○因施用毒品案件，於民國89年5月22日經
    臺灣屏東地方法院裁定送勒戒處所觀察、勒戒後，因認有繼
    續施用毒品傾向，嗣於同年6月21日復經該院裁定令入戒治
    處所施以強制戒治，因無繼續戒治之必要，經該院裁定停止
    戒治，所餘戒治期間，付保護管束至90年6月28日期滿後，
    經臺灣屏東地方法院檢察署檢察官於90年6月28日以90年戒
    毒偵字第208號為不起訴處分確定。復於93年間因犯毒品危
    害防制條例案件，分別經本院判處有期徒刑6月、6月，應執
    行有期徒刑11月確定，又於94年間因竊盜案件，經本院判處
    有期徒刑6月確定，復於同年犯傷害案件，經本院判處有期
    徒刑4月確定，上開案件並經本院裁定應執行有期徒刑1年8
    月確定，於96年7月16日減刑執行完畢。仍未悔改，復基於
    施用毒品之犯意，於98年6月30日凌晨1至2時間某時，在台
    南縣永康市○○路1102巷17弄1號住處，施用第二級毒品甲
    基安非他命1次，為警於98年6月30日18時30分許，在台南縣
    永康市○○街58號前查獲，並扣得第二級毒品甲基安非他命
    2小包（毛重0.5公克）、分裝匙1支、吸食器1組。案經台南
    市警察局移送臺灣臺南地方法院檢察署檢察官偵查起訴。
二、本件被告乙○○所犯係死刑、無期徒刑、最輕本刑為3年以
    上有期徒刑以外之罪，其於準備程序中就被訴事實為有罪之
    陳述，經法官告知簡式審判程序之旨，並聽取公訴人及被告
    之意見後，認宜為簡式審判程序，依刑事訴訟法第273條之1
    第1項規定，裁定進行簡式審判程序加以審理，則依據刑事
    訴訟法第273條之2、同法第159條第2項之規定，不適用傳聞
    法則有關限制證據能力之相關規定；並得依同法第310條之2
    之準用同法第454條之規定製作略式判決書（僅記載「證據
    名稱」），合先敘明。
三、按施用第二級毒品，毒品危害防制條例第10條第2項定有處
    罰明文。依93年1月9日修正施行後之毒品危害防制條例第20
    條、第23條規定，僅限於「初犯」及「5年後再犯」二種情
    形，始應先經觀察、勒戒或強制戒治程序，不能逕行起訴。
    但倘被告於5年內已再犯，經依法再為保安處分或追訴處罰
    者，縱其第3次（或第3次以上）施用毒品之時間，在初犯之
    保安處分執行完畢釋放5年以後，即非屬「5年後再犯」之情
    形，且因前有「5年內再犯」情形，顯見其再犯率甚高，原
    實施之保安處分無法收其實效，毋庸仍予寬典處遇，而應依
    該條例第10條逕予刑罰制裁(最高法院95年第7次刑事庭會議
    決議參照)。查被告曾前因施用第二級毒品案件，經臺灣屏
    東地方法院裁定送勒戒處所觀察、勒戒後，因認有繼續施用
    毒品傾向，嗣於同年6月21日復經該院裁定令入戒治處所施
    以強制戒治，嗣因無繼續戒治之必要，法院裁定停止戒治，
    所餘戒治期間，付保護管束至90年6月28日期滿後，又於93
    年間因持有第一級毒品及施用第二級毒品案件，經本院以93
    年度訴字第1030號判決分別判處有期徒刑6月、6月，應執行
    有期徒刑11月確定。是被告既曾於前揭強制戒治處分執行完
    畢後5年內之93年間再犯上開施用毒品之罪，且經法院判處
    罪刑確定，顯見其再犯率甚高，原實施觀察、勒戒、強制戒
    治，已無法收其實效，而無5年戒斷期之存在，被告另犯本
    件施用第二級毒品甲基安非他命犯行，依前揭說明，即無再
    施以觀察、勒戒及強制戒治之必要，而應依法追訴、審理。
四、上開犯罪事實，有下列事證足資證明：
  (一)被告於警詢、偵訊中及本院準備程序中之自白。
  (二)臺南市警察局送驗尿液及年籍對照表、長榮大學確認報告各
    1紙。
  (三)扣案第二級毒品甲基安非他命2小包、分裝匙1支、吸食器1組
    。
  (四)卷附臺灣高等法院被告全國前案紀錄表。
五、查甲基安非他命屬毒品危害防制條例第2條第2項第2款所規
    定之第二級毒品，核被告所為，係犯毒品危害防制條例第10
    條第2項施用第二級毒品罪。被告持有第二級毒品，復進而
    施用，其持有毒品之低度行為，應為施用第二級毒品之高度
    行為所吸收，不另論罪。再被告有如犯罪事實欄所載科刑及
    執行完畢之前科紀錄，此有卷附臺灣高等法院被告全國前案
    紀錄表可稽，其於5年以內再故意犯本件有期徒刑以上之罪
    ，為累犯，依法加重其刑。爰審酌被告前曾因施用毒品案件
    經觀察勒戒治程序後，仍未能徹底戒除毒癮，又因施用毒品
    因遭法院判處徒刑，執行後仍舊因心志不堅，復犯本件之罪
    ，顯見其戒癮之意志力尚薄弱，惟犯後坦承犯行態度良好等
    一切情狀，量處如主文所示之刑。又於被告身上所扣得第二
    級毒品安非他命2小包，為被告所有，亦據被告供承在卷，
    爰依毒品危害防制條例第18條第1項前段規定，併予宣告沒
    收銷燬之（其包裝袋因包覆該毒品，其上顯留有該毒品之殘
    渣，衡情自難與之剝離，當應整體視之為毒品，連同該包裝
    袋併予宣告沒收銷燬之）。另扣案分裝匙1支、吸食器1組，
    均為被告所有，供施用第二級毒品甲基安非他命所用之物，
    業據被告供明在卷，惟無證據證明係專供施用毒品使用，故
    非屬毒品危害防制條例第18條第1項前段規定之專供施用毒
    品之器具，另依刑法第38條第1項第2款規定，併予宣告沒收
    。
六、依刑事訴訟法第299條第1項前段、第273條之1第1項、第310
    條之1，毒品危害防制條例第10條第2項、第18條第1項前段
    ，刑法第11條前段、刑法第47條第1項、第38條第1項第2款
    、第41條第1項，判決如主文。
本案經檢察官甲○○到庭執行職務。
中    華    民    國    98    年    11    月    17    日
                  刑事第一庭    法  官  鄭銘仁
以上正本證明與原本無異。
如不服本判決應於收受本判後10日內向本院提出上訴書狀，並應
敘述具體理由。其未敘述上訴理由者，應於上訴期間屆滿後20日
內向本院補提理由書狀（均須按他造當事人之人數附繕本）「切
勿逕送上級法院」。
                                書記官  郭勝華
中    華    民    國    98    年    11    月    20    日
附記：
毒品危害防制條例第10條
施用第一級毒品者，處 6 月以上 5 年以下有期徒刑。
施用第二級毒品者，處 3 年以下有期徒刑。


司法院資訊處製作；財團法人民間司法改革基金會備份。
